【裁判字號】    92,簡上,214
【裁判日期】    921017
【裁判案由】    詐欺
【裁判全文】
臺灣板橋地方法院刑事判決                        九十二年度簡上字第二一四號
    上  訴  人  臺灣板橋地方法院檢察署檢察官
    被      告  甲○○
右列上訴人因被告詐欺案件，不服本院九十二年度簡字第六０一號中華民國九十二年
五月二十日第一審判決（聲請簡易判決處刑案號：九十二年度偵字第四二七０號）提
起上訴，本院合議庭判決如左：
    主  文
上訴駁回。
    事實及理由
一、本案經本院審理結果，認第一審以被告甲○○所為係犯刑法第三百三十九條第二
    項（按原審簡易判決誤載為第一項）之以詐術得財產上不法之利益罪，處拘役三
    十日，如易科罰金以（銀元）三百元折算一日，其認事用法均無違誤，量刑亦屬
    正當，應予維持，並將第一審判決「事實及理由」欄三之「依刑事訴訟法第四百
    四十九條第一項前段、第三項、第四百五十四條第二項，刑法第三百三十九條第
    一項、第三百四十三條、第三百二十三條、第四十一條第一項前段，罰金罰鍰提
    高標準條例第一條前段、第二條，逕以簡易判決處刑如主文」等文字，更正為「
    依刑事訴訟法第四百四十九條第一項前段、第三項、第四百五十四條第二項，刑
    法第三百三十九條『第二項』、第三百四十三條、第三百二十三條、第四十一條
    第一項前段，罰金罰鍰提高標準條例第一條前段、第二條，逕以簡易判決處刑如
    主文」等文字之外，其餘均引用第一審判決書記載之事實、證據及理由。
二、上訴人臺灣板橋地方法院檢察署檢察官提起上訴，理由略以：「被告於偵審中坦
    承犯行，且其犯罪情節尚屬輕微，而原審並未具體陳明不依上訴人所請求判處緩
    刑之原委，是其判決有不備理由之嫌，請鈞院量處拘役三十日，並宣告緩刑之判
    決，以啟自新」等語。惟查：告訴人乙○○已移轉如原審判決附表一所示之寶物
    予被告，被告並未依約給付應付之交易價格新臺幣一萬八千元給告訴人，且被告
    尚未賠償告訴人之損失，故告訴人不願意原諒被告等情，業據告訴人在本院陳述
    明確（見本院九十二年八月十一日訊問筆錄），足徵被告既尚未賠償告訴人之損
    失，故告訴人不願意原諒被告如前，則本院認為被告應對前開詐欺得利之犯行負
    刑事責任，且不宜對於被告宣告緩刑。再原審對被告判處拘役三十日，如易科罰
    金以（銀元）三百元折算一日，量刑尚屬正當，上訴人上訴意旨以原審未對被告
    宣告緩刑為由，主張原審判決不當，請求撤銷改判，為無理由，應駁回其上訴。
據上論斷，應依刑事訴訟法第四百五十五條之一第一項、第三項、第三百六十八條，
判決如主文。
本案經檢察官李吉祥到庭執行職務。
中      華      民      國    九十二    年      十      月     十七     日
                          臺灣板橋地方法院刑事第十二庭
                              審判長法  官  許仕楓
    法  官  游秀雯
                                    法  官  許必奇
右正本證明與原本無異。
不得上訴。
                                    書記官  金和國
中      華      民      國    九十二    年      十      月     十七     日
附錄：
刑法第三百三十九條：
意圖為自己或第三人不法之所有，以詐術使人將本人或第三人之物交付者，處五年以
下有期徒刑、拘役或科或併科一千元以下罰金。
以前項方法得財產上不法之利益或使第三人得之者亦同。
前二項之未遂犯罰之。


司法院資訊處製作；財團法人民間司法改革基金會備份。
